臺灣基隆地方法院刑事判決　　　　　　　　94年度易字第49號
公　訴　人　臺灣基隆地方法院檢察署檢察官
被　　　告　甲○○　男　19歲.
上列被告因賭博案件，經檢察官聲請以簡易判決處刑（94年度偵
字第340 號），本院認為不宜，改依通常程序審判，被告為有罪
之陳述，本院合議庭裁定由受命法官獨任以簡式審判程序進行審
理，並判決如下：
    主  文
甲○○共同違反未依電子遊戲場業管理條例規定辦理營利事業登
記者，不得經營電子遊戲場業之規定，處拘役拾日，如易科罰
金，以佰元折算壹日。扣案之「小瑪莉」壹臺（含IC板壹塊）
、上開機臺內之賭資新臺幣陸仟壹佰壹拾元，均沒收。
    事  實
一、甲○○係位於基隆市○○路「水仙護膚美容名店」之副總經
    理，亦係現場實際負責人。其與某真實姓名不詳之成年男子
    ，明知未依電子遊戲場業管理條例規定辦理營利事業登記者
    ，不得經營電子遊戲場業，竟基於賭博之概括犯意聯絡，由
    該不詳男子提供賭博電玩小瑪莉1 臺，自民國93年12月1日
    起，擺置在「水仙護膚美容名店」之公眾得出入場所內，由
    甲○○提供兌換硬幣之服務，連續與不特定之人賭博財物，
    其因此每月可獲得約新臺幣（下同）3,000 元之代價。賭博
    方法為賭客以10元硬幣投入機臺，以機臺上顯示之分數押賭
    ，押中即可獲該機臺落下之不等倍數彩金。嗣於94年1 月12
    日下午3 時50分許，在上址為警查獲，並扣得上開電動賭博
    機具1 臺（含IC板1 塊）、機臺內賭資6,110 元。
二、案經基隆市警察局第一分局報告臺灣基隆地方法院檢察署檢
    察官聲請以簡易判決處刑，本院認為不宜，改依通常程序審
    判。
    理  由
壹、程序事項
一、按檢察官聲請以簡易判決處刑之案件，經法院認為有刑事訴
    訟法第451 條之1 第4 項但書之情形者，應適用通常程序審
    判之，同法第452 條定有明文。本案被告甲○○違反未依電
    子遊戲場業管理條例規定辦理營利事業登記者，不得經營電
    子遊戲場業之規定（詳如後述），惟未經檢察官記載於聲請
    簡易判決處刑書，因本院認定之犯罪事實顯然與檢察官據以
    求處罪刑之事實不符（刑事訴訟法第451 條之1 第4 項但書
    參照），爰改依通常程序審判之。
二、又本件被告所犯者非為死刑、無期徒刑、最輕本刑為3 年以
    上有期徒刑之罪或高等法院管轄第一審案件，其於準備程序
    進行中，先就被訴事實為有罪之陳述（含違反電子遊戲場業
    管理條例部分），經告知其簡式審判程序之旨，並聽取公訴
    人、被告之意見後，本院業已依刑事訴訟法第273 條之1 第
    1 項之規定，裁定由受命法官獨任以簡式審判程序進行本案
    之審理。
貳、實體事項
一、前揭事實業據被告於本院審理時坦承不諱，並有偵查卷附「
    水仙護膚美容名店」營利事業登記證、查獲現場機臺照片各
    1 張可稽，復有扣案之電動賭博機具1 臺（含IC板1 塊）、
    機臺內賭資6,110 元為證，足見被告上開自白與事實相符，
    應可採信。綜上所陳，本案事證明確，被告犯行堪可認定，
    應依法論科。
二、論罪科刑：
    (一)按電子遊戲場業管理條例第10條第1 項前段規定：「經
        營電子遊戲場業，應依公司法或商業登記法辦理公司或
        商業登記」；第15條規定：「未依本條例規定辦理營利
        事業登記者，不得經營電子遊戲場業」；第16條規定：
        「非電子遊戲場業之其他營利事業，不得就其營業場所
        ，供他人設置電子遊戲機營業」。故未依電子遊戲場業
  　　　管理條例第8 條申請設立，並依第11條第1 項申請核發
        營利事業登記證，即不得經營電子遊戲場業，亦不得就
        非電子遊戲場業之營業場所，供他人設置電子遊戲機營
        業，別無除外之規定。因而同條例第22條乃規定：「違
        反第15條規定者，處行為人1 年以下有期徒刑、拘役或
        科或併科新臺幣500,000 元以上2,500,000 元以下罰金
        」。電子遊戲場業管理條例第4 條第2 項規定，電子遊
        戲機不得有賭博或妨害風化之設計及裝置。考其立法意
        旨，係為將電子遊戲場業納入行政機關之有效管理，以
        維護社會安寧、善良風俗、保障公共安全及國民身心健
        康。苟有違反該禁止規定，即應依刑法賭博或妨害風化
        罪章相關刑責予以追訴處罰，並非謂電子遊戲機如有賭
        博或妨害風化之設計及裝置者，即無電子遊戲場業管理
        條例相關規定之適用。質言之，商業或個人，倘以營利
        意思，未經依該條例相關規定辦理營利事業登記，擅自
        架設（設置）具有賭博或妨害風化之設計及裝置之電子
        遊戲機，供不特定之人遊藝者，即該當同條例第22條之
        犯罪構成要件。所謂電子遊戲場「業」，指「業務」而
        言。刑法上所謂業務，係以事實上執行業務者為標準，
        指以反覆同種類之行為為目的之社會的活動而言；執行
        此項業務，縱令欠缺形式上之條件，仍無礙於業務之性
        質。因此不論該事業是否「專營」電子遊戲場業，亦不
        問經營是否需達「一定之規模」，即使於原本所營事業
        外，兼營電子遊戲場業，或所經營之電子遊戲場不具相
        當之規模，亦無礙於電子遊戲場業管理條例相關規定之
        適用。故商業登記法第4 條所規定之小規模商業，縱得
        免依該法申請商業登記，但如未依電子遊戲場業管理條
        例辦理營利事業登記，仍不得經營電子遊戲場業，自不
        待言。否則，業主為逃避該條例之規範、處罰，儘可以
        「兼營」或「小規模」等經營方式為之，將出現管理及
        規範上之漏洞，反而無法有效達成立法之目的，亦與電
  　　　子遊戲場業管理條例之立法意旨有違（最高法院90年臺
        非字第276號判例意旨參照）。
    (二)核被告所為，係犯電子遊戲場業管理條例第22條之罪、
        刑法第266 條第1 項前段之賭博罪。被告與某姓名不詳
        之成年男子就上開犯行間，有犯意聯絡及行為分擔，應
        論以共同正犯。被告先後多次與不特定人賭博財物之犯
        行，時間緊接，所犯係構成要件相同之罪名，顯係基於
        概括犯意為之，為連續犯，應論以一罪，並依刑法第56
        條之規定加重其刑。被告雖係自93年12月1 日起，至94
        年1 月12日下午3 時50分止，擺設上開賭博性遊戲機以
        經營電子遊戲場業，然因其經營電子遊戲場業之犯罪行
        為，屬經營業務性質，且侵害者僅一個法益，自應僅成
        立一罪。又被告未經許可經營電子遊戲場業之目的，係
        為與不特定之賭客對賭，所犯上開二罪間，有方法、目
        的之牽連犯關係，應從一重之電子遊戲場業管理條例第
        22條規定處斷。被告未經許可經營電子遊戲場業之犯行
        ，雖未據檢察官向本院聲請以簡易判決處刑（與起訴同
        一效力），然此部分與業經聲請簡易判決處刑之部分，
        有牽連犯之裁判上一罪關係，詳如前述，依審判不可分
        之原則，自亦為原聲請簡易判決處刑效力所及，而為本
        院所應一併審理。爰審酌被告未經許可經營電子遊戲場
        業所擺設之賭博性機具僅有1 臺，規模尚小，經營時間
        亦短，所生危害尚非重大及被告犯罪之動機、目的、手
        段等一切情狀，量處如主文所示之刑，併諭知易科罰金
        之折算標準。至實行公訴檢察官雖於言詞辯論終結後所
        提出之論告書中建請為緩刑宣告，然因被告始終未能誠
        實說明上開共犯之真實姓名與年籍，本院認為本案宣告
        刑仍有立即執行之必要，不宜宣告緩刑，附此敘明。
    (三)又扣案之賭博機具「小瑪莉」1 臺（含IC板1 塊）、在
        上開機臺內之賭資6,110 元（偵查卷附刑事案件移送書
        、物證一覽表均誤載為6,100 元），為當場賭博之器具
        及在賭臺處之財物，不問屬於犯人與否，均應依刑法第
        266 條第2 項之規定，宣告沒收。
據上論斷，應依刑事訴訟法第452 條、第273 條之1 第1 項、第
299 條第1 項前段，電子遊戲場業管理條例第15條、第22條，刑
法第11條前段、第28條、第56條、第266 條第1 項、第2 項、第
55條、第41條第1 項前段，罰金罰鍰提高標準條例第1 條前段、
第2 條，判決如主文。
本案經檢察官王亞樵到庭執行職務。
中　　華　　民　　國　　94　　年　　3 　　月　　9 　　日
                  刑事第四庭法  官  楊皓清
以上正本證明與原本無異。
對於本件判決如有不服，應於收受送達後10日內，向本院提出上
訴書狀，上訴於臺灣高等法院，並按他造當事人之人數附具繕本
。
中　　華　　民　　國　　94　　年　　3 　　月　　9 　　日
                            書記官  王月娥
附錄論罪法條：
刑法第266條
在公共場所或公眾得出入之場所賭博財物者，處1,000 元以下罰
金。但以供人暫時娛樂之物為賭者，不在此限。
當場賭博之器具與在賭檯或兌換籌碼處之財物，不問屬於犯人與
否，沒收之。
電子遊戲場業管理條例第15條
未依本條例規定辦理營利事業登記者，不得經營電子遊戲場業。
電子遊戲場業管理條例第22條
違反第15條規定者，處行為人1 年以下有期徒刑、拘役或科或併
科新台幣500,000元以上2,500,000元以下罰金。
